臺灣板橋地方法院刑事判決　　　　　　　　　　　　　九十一年度訴字第一四九號
　　公　訴　人　臺灣板橋地方法院檢察署檢察官
　　被　　　告　丁○○
右列被告因搶奪等案件，經檢察官提起公訴（九十年度偵字第九九四號），本院判決
如左：
    主  文
丁○○共同意圖為自己不法之所有，而搶奪他人之動產，處有期徒刑柒月。
    事  實
一、丁○○與另一真實姓名年籍不詳之成年男子，基於犯意之聯絡，共同意圖為自己
    不法之所有，於民國八十九年十月十一日凌晨零時三十分許，騎乘銀色重型機車
    一輛，行經臺北縣板橋市○○路○段一巷口時，趁乙○○不及防備之際，自後方
    搶奪乙○○所有之皮包一個（內有現金新臺幣三千七百元、序號為000000
    000000000號之SAGEM牌DC818型黑色行動電話手機一支、乙○○及其夫
    謝義發之國民身分證各一張等物）。嗣丁○○於翌日中午十二時許，在臺北縣板
    橋市○○路○段一０五巷一號其工作之紀念章刨光廠內，將搶得之上開手機無償
    交付知情之同事丙○○（另行審結）使用，丙○○再於同日下午約五、六時許，
    在上開紀念章刨光廠內將上開手機交付甲○○（另行審結），欲與甲○○所有之
    摩托羅拉牌小海豚型行動電話手機交換使用（甲○○尚未交付其手機予丙○○）
    。其後，於八十九年十月二十三日晚上八時許，在臺北縣板橋市○○路○段四一
    六巷一弄二十四號五樓，警方查獲甲○○涉嫌違反毒品危害防制條例案件時扣得
    上開手機，翌日該手機由甲○○之不知情之女友程佳萍領回後，警方循線查知上
    情，再於八十九年十一月二十七日下午三時十五分許持搜索票至臺北縣板橋市○○路○段二十九巷一三一弄三十一之二號程佳萍住處起出該手機。
二、案經臺北縣警察局海山分局報請臺灣板橋地方法院檢察署檢察官偵查起訴。
    理  由
一、訊據被告丁○○矢口否認有搶奪之犯行，並辯稱：伊未搶奪乙○○之財物，上開
    手機也不是伊交給丙○○的云云。惟查：上開手機係乙○○所有，連同現金新臺
    幣三千七百元、乙○○及其夫謝義發之國民身分證各一張放置於皮包內，於八十
    九年十月十一日凌晨零時三十分許，在臺北縣板橋市○○路○段一巷口，遭兩名
    共同騎乘銀色重型機車之男子自後方搶奪等情，業據被害人乙○○於警訊時指訴
    甚詳，並有上開手機之照片影本一張附卷可稽。而上開手機係被告於八十九年十
    月十二日中午十二時許，在前揭紀念章刨光廠無償交付予丙○○使用，被告並向
    丙○○表明該手機係其搶來的，並要求丙○○於有人詢問該手機來源時表示是撿
    到的等情，業據同案丙○○於警訊、檢察官訊問及本院審理時指述不移，如上開
    手機確非被告搶得後交付丙○○使用，丙○○大可託詞係路旁拾得之物，既可卸
    免應負之收受贓物罪責，且不會拖累被告，可見丙○○之指述應屬實情；又被告
    於警訊時自承伊與丙○○間無任何財物糾紛或仇恨等語（見偵卷第八頁），嗣於
    本院審理時亦陳稱：伊與丙○○僅曾發生口角，沒有債務糾紛等語，則丙○○自
    無故意設詞誣陷被告之理。再者，同案甲○○於檢察官訊問時亦陳稱：丙○○將
    上開手機交給伊時，表示該手機是丁○○交給他的等語（見偵卷第三十五頁背面
    、第四十二頁、第六十四頁），丙○○將上開手機交付甲○○時，無從預料會遭
    警方查獲，益徵其指述應非子虛，本件乙○○所有之上開財物應係遭被告與另一
    真實姓名年籍不詳之男子共同搶奪。又檢察官囑託法務部調查局對被告進行測謊
    鑑定之結果，被告於稱其未曾於案發地點與他人騎機車搶劫及其未將上開手機交
    付丙○○時，均呈情緒波動之反應，有該局九十年四月九日陸(三)字第九０一三
    一七三０號鑑定通知書一份在卷可憑，該鑑定通知書雖不能作為認定被告犯罪之
    積極證據，惟可徵被告所辯不足採信。本案事證明確，被告之犯行洵堪認定。
二、核被告所為，均係犯刑法第三百二十五條第一項之普通搶奪罪；被告與真實姓名
    年籍不詳之成年男子間，有犯意之聯絡及行為之分擔，均為共同正犯。爰審酌被
    告有施用毒品之不良素行（見卷附臺灣高等法院檢察署刑案紀錄簡覆表）、犯罪
    之目的、手段、所搶得之財物價值及犯後未能坦承犯行，仍飾詞圖卸刑責等一切
    情狀，量處如主文所示之刑。
三、同案丙○○、甲○○部分俟到庭後，另行審結。
據上論斷，應依刑事訴訟法第二百九十九條第一項前段，刑法第二十八條、第三百二
十五條第一項，判決如主文。
本案經檢察官陳銘祥到庭執行職務。
中    華    民    國      九十一      年      四       月       二      日
                                  臺灣板橋地方法院刑事第三庭
                                      法  官  樊  季  康
右正本證明與原本無異。
如不服本判決，應於判決送達後十日內，向本院提出上訴狀。
                                      書記官  馬  秀  芳
中    華    民    國      九十一      年     四        月       二      日
附錄本案論罪科刑法條全文
刑法第三百二十五條第一項
意圖為自己或第三人不法之所有，而搶奪他人之動產者，處六月以上五年以下有期徒
刑。
刑法第三百二十五條
意圖為自己或第三人不法之所有，而搶奪他人之動產者，處六月以上五年以下有期徒
刑。
因而致人於死者，處無期徒刑或七年以上有期徒刑，致重傷者，處三年以上十年以下
有期徒刑。
第一項之未遂犯罰之。
